臺灣高雄地方法院民事裁定
108年度消債清字第193號
聲  請  人  羅文瑄  
0000000000000000

代  理  人  吳武軒律師
上列當事人因消費者債務清理事件聲請清算，本院裁定如下：
    主  文
聲請人羅文瑄自中華民國一○九年三月二十七日下午四時起開始
清算程序。
命司法事務官進行本件清算程序。
    理  由
一、按債務人不能清償債務或有不能清償之虞者，得依本條例所
    定更生或清算程序，清理其債務；法院開始清算程序之裁定
    ，應載明其年、月、日、時，並即時發生效力；法院開始更
    生或清算程序後，得命司法事務官進行更生或清算程序，必
    要時得選任律師、會計師或其他適當之自然人或法人1人為
    監督人或管理人，消費者債務清理條例（下稱消債條例）第
    3條、第80條前段、第83條第1項、第16條第1項分別定有明
    文。
二、聲請意旨略以：伊有不能清償債務情事，前依消債條例規定
    ，向本院聲請調解債務清償方案，惟調解不成立。伊又未經
    法院裁定開始更生程序或許可和解或宣告破產，爰聲請清算
    等語。
三、經查：
  ㈠聲請人前於民國108年8月9日提出債權人清冊，向本院聲請調
    解債務清償方案，經本院108年度司消債調字第407號受理，
    於108年9月11日調解不成立，聲請人於同日以言詞聲請清算
    等情，業經本院依職權調閱上開調解卷宗核閱無訛。
  ㈡聲請人於106年度及107年度均無申報所得，名下無財產，有
    中國人壽保單解約金新臺幣（下同）27,098元、南山人壽保
    單解約金1,265元、新光人壽保單解約金1,435元（含未到期
    保費1,073元）；另聲請人稱已無業8、9年，每月由從事房
    屋代銷之母親、韓國菸商業務之胞弟資助生活費共9,535元
    ，現未領取任何補助，至郵局存款帳戶中存入之款項，部分
    係母親交予聲請人存入，用以繳納保險費等費用，部分係友
    人匯入請聲請人胞姐代購物品之款項，而聲請人於106年9月
    、107年9月、108年2月雖曾至香港、日本、中國，惟費用分
    別係胞弟、姑姑、父親支付等情，有財政部高雄國稅局106
    年及107年綜合所得稅各類所得資料清單及財產歸屬資料清
    單【本院108年度司消債調字第407號卷（下稱調卷）第9至1
    1頁】、財產及收入狀況說明書（調卷第2頁）、債權人清冊
    （調卷第3至4頁）、戶籍謄本（調卷第16頁）、勞工保險被
    保險人投保資料表（調卷第13頁）、個人商業保險查詢結果
    表（本案卷第30頁）、財團法人金融聯合徵信中心前置協商
    專用債權人清冊（調卷第6至8頁）、信用報告（調卷第14至
    15頁）、社會補助查詢表（本案卷第50至52頁）、存簿（本
    案卷第15至28頁）、勞動部勞動力發展署高屏澎東分署函（
    本案卷第45頁）、勞動部勞工保險局函（本案卷第44頁）、
    收入切結書（調卷第21頁）、母親及胞弟出具之保證書（本
    案卷第14頁）、LINE對話擷取畫面（本案卷第42至43頁、第
    73至78頁）、中國人壽保險股份有限公司函（本案卷第46至
    47頁）、南山人壽保險股份有限公司函（本案卷第79至85頁
    ）、新光人壽保險股份有限公司陳報狀（本案卷第48至49頁
    ）等附卷可參。依聲請人上述工作、收入情形，認以聲請人
    自陳每月受資助金額9,535元，核算其現在償債能力之基礎
    ，堪認妥適。
  ㈢關於聲請人個人日常必要支出部分，聲請人主張每月支出9,5
    35元（無房屋租金）乙情。按債務人必要生活費用，以最近
    一年衛生福利部或直轄市政府所公告當地區每人每月最低生
    活費一點二倍定之，消債條例第64條之2第1項定有明文。本
    院參酌衛福部社會司所公告109年度高雄市最低生活費為13,
    099元，又聲請人陳稱於胞弟所有房屋居住，客觀上無房屋
    費用支出，故於計算聲請人個人每月必要生活費時，即應自
    前開已包括聲請人居住費用在內之每月最低生活費用中，扣
    除相當於房租支出所佔比例（大約為24.36％）。聲請人主張
    每月必要支出約9,535元【計算式：15,719－（15,719×24.36
    %）＝11,890】，尚屬合理，應予採計。
  ㈣綜上所述，聲請人每月平均收入為9,535元，扣除必要生活
    費9,535元後，已無剩餘，難以清償扣除中國人壽、南山人
    壽、新光人壽保單解約金共計29,798元（含未到期保費）後
    所餘之債務3,081,267元（見調卷第45至88頁，包括：台北
    富邦銀行、國泰世華銀行、玉山銀行、台新銀行、中國信託
    銀行、裕融企業股份有限公司、永瓚開發建設股份有限公司
    、元誠國際資產管理股份有限公司、滙誠第二資產管理股份
    有限公司、台灣大哥大股份有限公司，計算式：3,111,065－
    29,798＝3,081,267），堪認聲請人確有不能清償債務之情事
    。從而，聲請人向本院聲請清算，應予准許，並命司法事務
    官進行本件清算程序。
四、依消債條例第11條第1 項、第83條第1 項、第16條第1 項，
    裁定如主文。
中　　華　　民　　國　 109　　年　　3 　　月　　27　　日
              　　民事庭　　  法　官　陳宛榆
以上正本係照原本作成。
本裁定不得抗告。
中　　華　　民　　國　 109　　年　　3 　　月　　27　　日
  　                          書記官　何福添